臺灣臺東地方法院交通事件裁定　　　　　100年度交聲字第7號
原處分機關　交通部公路總局高雄區監理所臺東監理站
異　議　人
即受處分人　吳國賓
上列異議人即受處分人因違反道路交通管理處罰條例案件，不服
原處分機關交通部公路總局高雄區監理所臺東監理站中華民國99
年12月3日東監違裁字第裁81-T00000000號裁決(原舉發單號：第
T00000000號)，向本院聲明異議，本院裁定如下：
    主  文
異議駁回。
    理  由
一、原處分意旨略以：異議人即受處分人(以下稱異議人)吳國賓
    駕駛車牌號碼7C-6403號自用一般小貨車並裝載貨物，於民
    國99年10月5日4時許，行經台九線439.7公里處之南興地磅
    檢查站，在設有地磅處所1公里內路段，未依標誌指示過磅
    ，依道路交通管理處罰條例第29條之2第4項之規定，處罰鍰
    新臺幣(下同)1萬元等語。
二、異議意旨略以：標誌內容所示之「載重車」之名稱為駕照考
    試之筆試所無，且有誤導駕駛人之疑慮。是以，該處標誌已
    於99年11月初更換標誌，將「載重車」改為「3.5噸以上大
    貨車」。又交通標誌目的既在提醒駕駛人注意，其內容自應
    使用淺顯易懂之詞彙，而非令駕駛人曲解其義之用詞，為此
    聲明異議，請求撤銷原處分云云。
三、按汽車裝載貨物行經設有地磅處所1公里內路段，未依標誌
    、標線、號誌指示或不服從交通勤務警察或依法令執行交通
    稽查任務人員之指揮過磅者，處汽車駕駛人1萬元罰鍰，並
    得強制其過磅。道路交通管理處罰條例第29條之2第4項定有
    明文。
四、經查，台九線439.7公里處之南興地磅檢查站前約300公尺處
    設置有「貨車過磅」標誌、「載重車過磅300公尺處」及「
    閃燈時載重車靠右準備過磅」等告示牌及閃燈等情，此有臺
    東縣警察局100年1月20日東警交字第1000000999號函1紙及
    所附照片3張在卷足憑，復有異議人提供之照片2張在卷可佐
    。又異議人於上揭時地所駕駛上揭自用一般小貨車並裝載貨
    物，未依標誌指示進站過磅檢查，此有上揭臺東縣警察局函
    文所附照片2張及臺東縣警察局舉發違反道路交通管理事件
    通知單影本1張在卷可稽，且亦為異議人所不否認。是以，
    異議人駕駛裝載貨物之汽車行經設有地磅處所1公里內路段
    ，未依標誌、標線、號誌指示過磅之事實，應可認定，依上
    揭法律規定及說明，自應依法裁罰。
五、至異議人雖以該標誌內容所示之「載重車」之名稱為駕照考
    試之筆試所無，且有誤導駕駛人之疑慮，該處標誌已於99年
    11月初更換標誌，將「載重車」改為「3.5噸以上大貨車」
    等詞置辯。惟查，異議人陳稱「載重車過磅300公尺處」及
    「閃燈時載重車靠右準備過磅」等告示牌，於99年11月初已
    更換為「3.5噸以上大貨車過磅300公尺處」及「閃燈時3.5
    噸以上大貨車靠右準備過磅」，此雖有異議人提供之99年10
    月16日照片2張、99年11月9日照片1張及99年12月14日照片1
    張可資參照，縱認此項內容變更屬實，然該處「貨車過磅」
    標誌之內容則無變更，此亦有異議人上揭提供之照片可資對
    照，並與前開臺東縣警察局函文所附照片互核相符。是以，
    異議人於上揭時間行經該處時，既已有「貨車過磅」之標誌
    可資辨識，難認有交通號誌指示內容不明確、易令人誤解之
    情事。是異議人以上揭情詞為由，據以主張原處分機關之處
    罰有誤，尚屬無據。
六、按法院認為聲明異議無理由者，應以裁定駁回之。道路交通
    事件處理辦法第18條定有明文。本件異議人確有駕駛車牌號
    碼7C-6403號自用一般小貨車並裝載貨物，於上揭時地，在
    設有地磅處所1公里內路段，未依標誌指示過磅之違規事實
    ，詳如前述，原處分機關依道路交通管理處罰條例第29條之
    2第4項之規定，裁處罰鍰1萬元，核無違誤，本件異議為無
    理由，應予駁回。
據上論斷，應依道路交通事件處理辦法第18條，裁定如主文。
中    華    民    國    100  年    1    月    26      日
                  交通法庭  法  官  楊峻宇
以上正本證明與原本無異。
如不服本裁定，應於裁定送達後5日內向本院提出抗告狀（須附
繕本）。
「切勿逕送上級法院」
                            書記官  黃健豪
中    華    民    國   100    年    1     月    27    日